臺灣苗栗地方法院刑事判決　　　　　　　96年度簡上字第59號
上　訴　人
即　被　告　甲○○
上列上訴人即被告因違反著作權法案件，不服本院苗栗簡易庭中
華民國96年5月22日96年度苗簡字第414號第一審刑事簡易判決（
聲請簡易判決處刑案號：96年度偵字第1769號）提起上訴，本院
管轄之第二審合議庭判決如下：
    主  文
原判決撤銷。
甲○○擅自以公開演出之方法侵害他人之著作財產權，處拘役肆
拾日，如易科罰金，以新臺幣壹仟元折算壹日，減為拘役貳拾日
，如易科罰金，以新臺幣壹仟元折算壹日。緩刑貳年。扣案之電
腦伴唱機（機號：G0000000）壹台、遙控器壹個及點歌本壹本均
沒收。
    事實及理由
一、甲○○係設在苗栗縣公館鄉○○路32號獨資商號「三茗視廳
    伴唱」現場實際負責人，明知「連杯酒」、「雙人枕頭」、
    「等一下呢」、「情難斷夢抹醒」、「春天哪會這呢寒」、
    「風飛沙」、「月圓思情」、「一條手巾仔」等8 首歌曲，
    均係社團法人臺灣音樂著作權人聯合總會（下稱台樂著作人
    總會）享有著作財產權之音樂著作，任何人未經該公司之同
    意或授權，不得擅自公開演出之；且其亦明知店內所擺設之
    電腦伴唱機內，灌錄有上開8 首音樂著作，竟未經該總會之
    同意或授權，即基於以公開演出之方法侵害該總會著作財產
    權之犯意，自民國96年3 月19日，每日自14時許起，至翌日
    凌晨2 時許止，在不特定成年人均能自由出入之上開「三茗
    視廳伴唱」店內公開場所，擅自提供前開電腦伴唱機，供不
    知情之不特定成年人點唱臺樂著作人總會所有之上開8 首音
    樂著作，而侵害該總會之著作財產權。嗣於96年3 月20日16
    時20分許，在上址店內，為警據報執行臨檢當場查獲，並扣
    得三茗視廳伴唱所有之上開電腦伴唱機1 台（機號：G00000
    00）、遙控器1 個及點歌本1 本等物。
二、案經社團法人臺灣音樂著作權人聯合總會訴由苗栗縣警察局
    苗栗分局報請臺灣苗栗地方法院檢察署檢察官聲請簡易判決
    處刑。
    理  由
一、上揭事實，業據上訴人即被告甲○○於本院準備程序中坦承
    不諱（參見本院二審卷96年7月16日準備程序筆錄第2頁），
    核與告訴人即社團法人臺灣音樂著作權人聯合總會之代理人
    朱景祥於警詢及偵查中指訴情節相符（見96年度偵字第1769
    號卷第8至12頁、第51至53頁），並有社團法人臺灣音樂著
    作權人聯合總會會員名冊影本、社團法人臺灣音樂著作權人
    聯合總會音樂著作財產權專屬授權委託管理契約書影本、授
    權曲目歌曲影本3份、侵害歌曲之著作權及著作權人對照表
    、郵局存證信函及回執影本1份、現場與播放電腦伴唱機畫
    面照片共14張、著作權仲介團體許可證影本、經濟部智慧財
    產局93年3月1日暨主管機關許可變更名稱公文影本、法人登
    記證書影本1份附於偵卷可佐，復有三茗視廳伴唱所有之上
    開電腦伴唱機1台（機號：G0000000）、遙控器1個及點歌本
    1本等物扣案可資佐證，被告上揭自白確與事實相符。從而
    ，本件事證明確，被告違反著作權法犯行，足堪認定，應予
    依法論科。
二、按刑事法若干犯罪行為態樣，本質上原具有反覆、延續實行
    之特徵，立法時既予特別歸類，定為犯罪構成要件之行為要
    素，則行為人基於概括之犯意，在密切接近之一定時、地持
    續實行之複次行為，倘依社會通念，於客觀上認為符合一個
    反覆、延續性之行為觀念者，於刑法評價上，即應僅成立一
    罪；學理上所稱「集合犯」之職業性、營業性或收集性等具
    有重複特質之犯罪均屬之，例如經營、從事業務、收集、販
    賣、製造、散布等行為概念者是，最高法院95年度台上字第
    1079號判決可資參照。是本件被告以公開演出方式侵害他人
    著作權人之行為，應評價認係包括一罪之集合犯，僅論以一
    罪。核被告甲○○所為，係犯著作權法第92條以公開演出之
    方式侵害他人著作財產權之罪。被告利用不知情之顧客以公
    開演出方式侵害告訴人經專屬授權之音樂著作財產權，為間
    接正犯。原審判決審酌被告素行，及欠缺智慧財產權保護概
    念、為圖私利致告訴人權利受損，迄今尚未與告訴人達成和
    解賠償損害，公開演出之歌曲數量等一切情狀，量處被告拘
    役40日，如易科罰金，以新台幣1,000 元折算壹日，並以扣
    案之三茗視廳伴唱所有之上開電腦伴唱機1 台（機號：G00
    00000） 、遙控器1 個及點歌本1 本等物係被告甲○○所有
    係供犯罪所用（公開演出）之物，而依著作權法第98條規定
    予以宣告沒收，核其認事用法均無不當，量刑亦稱妥適。上
    訴意旨雖以：上訴人已與告訴人社團法人臺灣音樂著作權人
    聯合總會達成和解，原審判處被告拘役40日量刑過重，作為
    上訴理由，惟查：上訴人於96年7 月15日始將和解金6 萬元
    全數繳清，而原審已先於96年5 月22日判決，雖刑事簡易案
    件未經言詞辯論，事後發生和解效力係在原審96年5 月22日
    判決之後，自非原審所能斟酌，上訴人據以指摘原審判決量
    刑過重，作為上訴理由，固非有理；惟按被告行為後，中華
    民國九十六年罪犯減刑條例業於96年6 月15日經立法院三讀
    通過，並於同年7 月16日施行，本件犯罪時間在96年4 月24
    日以前，合於減刑條件，本件自應依中華民國九十六年罪犯
    減刑條例第2 條第1 項第3 款、第7 條之規定，就被告之宣
    告刑諭知減得之刑。原審判決既未及依法予以減刑，本件被
    告之上訴，雖無理由，惟原審判決既有上開可議之處，自應
    由本院將原審判決予以撤銷改判。爰審酌被告無前科紀錄，
    有臺灣高等法院被告前案紀錄表1 份在卷可佐，足見其素行
    尚佳，但其欠缺智慧財產權保護概念及迄今已與告訴人達成
    和解賠償損害，公開演出之歌曲數量等一切情狀，量處被告
    如主文所示之刑，並依中華民國九十六年罪犯減刑條例第2
    條第1 項第3款 之規定，減其宣告刑2 分之1 ，併諭知易科
    罰金之折算標準，以啟自新。又查，被告前未曾受有期徒刑
    以上刑之宣告，有卷附臺灣高等法院被告前案紀錄表1 份在
    卷可憑，其因一時貪圖私利，致罹刑章，犯後已與被害人達
    成和解，並已賠償被害人之損失，業據告訴代理人乙○○到
    院陳述屬實，告訴代理人並請求本院考量給予緩刑之機會（
    見本院二審卷96 年7月26日準備程序筆錄第3 至4 頁），足
    見告訴人有不再訴追及寬宥被告之意，而被告經此科刑之教
    訓後，當知所警惕，信無再犯之虞，本院認為對其所宣告之
    刑，以暫不執行為適當，爰併予宣告緩刑2 年。至扣案之電
    腦伴唱機1 台（機號：G0000000）、遙控器1 個及點歌本1
    本等物，係被告所有供犯罪所用（公開演出）之物，業據被
    告供明在卷，爰依著作權法第98條規定予以宣告沒收，併此
    敘明。
據上論斷，應依刑事訴訟法第455條之1第1項、第3項、第369條
第1項前段、第364條、第299條第1項前段，刑法第11條前段，著
作權法第92條、第98條，刑法第41條第1項前段、第74條第1項第
1款，中華民國九十六年罪犯減刑條例第2條第1項第3款、第7條
、第9條，判決如主文。
本案經檢察官魏宏安到庭執行職務。
中　　華　　民　　國　　96　　年　　9 　　月　　5　　日
          　　刑事第三庭　審判長法  官  柳章峰
                                法　官  羅貞元
　　　　    　　　　　　　　　　法　官  呂曾達
以上正本證明與原本無異。
本件不得上訴。
                                書記官  許千士
中　　華　　民　　國　　96　　年　　9 　　月　　5 　　日
附錄本案論罪科刑法條全文：
著作權法第92條：
擅自以公開口述、公開播送、公開上映、公開演出、公開傳輸、
公開展示、改作、編輯、出租之方法侵害他人之著作財產權者，
處3 年以下有期徒刑、拘役、或科或併科新臺幣75萬元以下罰金
。
